臺灣新竹地方法院刑事判決　　　　　　　 96年度易字第422號
　　聲　請　人　臺灣新竹地方法院檢察署檢察官
　　被　　　告　甲○○
上列被告因違反毒品危害防制條例案件，經檢察官聲請簡易判決
處刑（臺灣桃園地方法院檢察署96年度毒偵字第40號），嗣經臺
灣桃園地方法院改依通常程序後移轉管轄，本院依簡式審判程序
判決如下：
    主  文
甲○○施用第二級毒品，累犯，處有期徒刑拾月，減為有期徒刑
伍月，如易科罰金，以新臺幣壹仟元折算壹日。
    事  實
一、甲○○前於民國86年間，因偽造有價證券案件，經臺灣高等
    法院於89年11月27日以89年度上更一字第464號判處有期徒
    刑3年10月確定，並於92年10月23日假釋出監，迄至94年1月
    5日假釋期滿未經撤銷視為執行完畢。
二、甲○○前於87年間，因施用毒品案件，經本院以87年度毒聲
    字第831號裁定送觀察、勒戒後，認無繼續施用毒品之傾向
    ，於88年2月26日執行完畢而釋放。又於94年間，因2犯施用
    毒品案件，經本院以94年度毒聲字第39號裁定送觀察、勒戒
    後，認有繼續施用毒品傾向，再經本院以94年度毒聲字第14
    0號裁定施予強制戒治，嗣因停止戒治而出所、付保護管束
    ，迄至95年3月18日保護管束期滿未經撤銷視為執行完畢。
三、甲○○仍不知悔改，於前開強制戒治執行完畢後5年內，另
    基於施用第二級毒品之犯意，於95年11月12日某時，在其位
    於新竹市○○路○段496巷8弄2號住處內，將安非他命放入
    玻璃球內加熱燒烤吸食煙霧之方式，施用第二級毒品安非他
    命1次。嗣為警於95年11月14日晚上6時30分許，在桃園縣龍
    潭鄉○道○號○路北上72公里龍潭收費站處，為警查獲，經
    採集其尿液送驗結果，呈安非他命陽性反應，而查悉上情。
四、案經內政部警政署國道公路警察局第六警察隊報請臺灣桃園
    地方法院檢察署檢察官聲請簡易判決處刑。
    理    由
甲、程序部分
    本件被告甲○○所犯施用毒品罪，係非死刑、無期徒刑、最
    輕本刑為3年以上有期徒刑之罪，被告於本院準備程序進行
    中，就被訴事實為有罪之陳述，經本院認合於刑事訴訟法第
    273條之1第1項之規定，裁定進行簡式審判程序，合先敘明
    。
乙、實體部分
一、證據
（一）訊據被告甲○○對於事實三所載之犯罪事實，於本院準備
      程序、審理中均自白認罪，而被告為警查獲後所採集之尿
      液（代號為：168），經送台灣檢驗科技股份有限公司檢
      驗結果，呈安非他命類陽性反應，此有真實姓名代號對照
      表、台灣檢驗科技股份有限公司於95年11月29日出具之濫
      用藥物尿液檢驗報告附卷可稽（見毒偵字第40號偵查卷第
      11 、12頁）。是認被告上開自白內容應與事實相符，其
      施用第二級毒品安非他命犯行，應堪認定。
（二）被告前於87年間，因施用毒品案件，經本院以87年度毒聲
      字第831號裁定送觀察、勒戒後，認無繼續施用毒品之傾
      向，於88年2月26日執行完畢而釋放。又於94年間，因2犯
      施用毒品案件，經本院以94年度毒聲字第39號裁定送觀察
      、勒戒後，認有繼續施用毒品傾向，再經本院以94年度毒
      聲字第140號裁定施予強制戒治，嗣因停止戒治而出所、
      付保護管束，迄至95年3月18日保護管束期滿未經撤銷視
      為執行完畢等情，有臺灣高等法院被告前案紀錄表、在監
      在押全國紀錄表在卷足按。從而，被告於上開強制執行完
      畢釋放後5年內，再犯本案施用第二級毒品犯行，自應依
      法予以論罪科刑。
二、論罪科刑
（一）核被告甲○○所為，係犯毒品危害防制條例第10條第2項
      之施用第二級毒品罪。其持有第二級毒品安非他命之低度
      行為，為施用第二級毒品安非他命之高度行為所吸收，不
      另論罪。
（二）被告前於民國86年間，因偽造有價證券案件，經臺灣高等
      法院於89年11月27日以89年度上更一字第464號判處有期
      徒刑3年10月確定，並於92年10月23日假釋出監，迄至94
      年1月5日假釋期滿未經撤銷視為執行完畢等情，有臺灣高
      等法院被告前案紀錄表、在監在押全國紀錄表附卷可佐，
      被告前受有期徒刑之執行完畢後，其於5年以內故意再犯
      本件有期徒刑以上之罪，為累犯，應依刑法第47條第1項
      之規定，加重其刑。
（三）爰審酌被告無視法令之禁止，前已因施用毒品案件，經法
      院裁定觀察勒戒、強制戒治後，竟仍再度施用足以導致精
      神障礙及生命危險之成癮性毒品，顯無悔改之意，兼以施
      用毒品所生危害以自戕健康為主，暨其犯後坦承犯行等一
      切情狀，量處如主文前段所示之刑。又被告犯本案之罪，
      尚未判決確定，且因其犯罪時間在96年4月24日以前，且
      非屬中華民國九十六年罪犯減刑條例第3條規定之限制減
      刑之罪，依同條例第2條第1項第3款規定，減其刑期二分
      之一而如主文後段所示之刑，並諭知易科罰金之折算標準
      。
三、據上論斷，應依刑事訴訟法第273條之1第1項、第299條第1
    項前段，毒品危害防制條例第10條第2項，刑法第11條前段
    、第47條第1項、第41條第1項前段，中華民國九十六年罪犯
    減刑條例第2條第1項第3款、第7條、第9條，判決如主文。
本案經檢察官張凱絜到庭執行。
中　　華　　民　　國　　96　　年　　8 　　月　　31　　日
                          刑事第一庭法    官    黃美文
以上正本證明與原本無異。
如不服本判決應於收受本判決後10日內向本院提出上訴書狀，其
未敘述上訴理由者，並得於提起上訴後10日內向本院補提理由書
狀 (均須按他造當事人之人數附繕本)「切勿逕送上級法院」。
中　　華　　民　　國　　96　　年　　8 　　月　　31　　日
                                    書 記 官    陳怡芳
附錄論罪科刑法條：
毒品危害防制條例第10條第2項：
施用第二級毒品者，處3年以下有期徒刑。
